臺灣高等法院刑事判決
109年度上訴字第3543號
上  訴  人  
即  被  告  黃家麒

                    籍設臺北市○○區○○路000號0樓（臺北市○○區○○○○○0

                    （現因另案於法務部○○○○○○○○○○○執行中）
參  與  人  詠福開發有限公司

法定代理人  諶浩文


上列上訴人即被告因偽造文書等案件，不服臺灣臺北地方法院10
9年度訴字第15號，中華民國109年7月28日第一審判決（起訴案
號：臺灣臺北地方檢察署106年度偵字第24764號），提起上訴，
本院判決如下：
    主  文
上訴駁回。
    事實及理由
一、經本院審理結果，認第一審以上訴人即被告黃家麒犯刑法第
    339條第1項之詐欺取財、第216條、第210條之行使偽造私文
    書罪，各判處有期徒刑4月，並均諭知易科罰金之折算標準
    為新臺幣1,000元折算1日，暨定其應執行刑為有期徒刑6月
    ，另宣告沒收未扣案如附表所示文件原本與影本上之偽造「
    何菊華」署名及指印、追徵未扣案之參與人詠福開發有限公
    司因被告違法行為而無償取得之犯罪所得10萬元，認事用法
    、量刑及沒收均無不當，應予維持，除引用第一審判決書記
    載之事實、證據及理由（如附件）外，並於其理由欄貳一㈠
    補充記載「被告於本院準備程序及審理時坦承犯行（見本院
    卷第77、125頁）」。
二、被告上訴意旨略以：被告上開二犯行，應係單一犯意接續而
    為之想像競合犯，請綜觀被告犯後態度及家庭狀況等情，從
    輕量刑云云。
三、惟查原判決業於理由內詳敘何以認定被告係於向告訴人呂寶
    毅詐得款項之後，為免告訴人發覺有異，方另萌生行使偽造
    私文書之犯意，冒用何菊華名義，偽造委託代銷契約書及買
    賣合約書後，將該等文書之影本交付告訴人收執，所為詐欺
    取財、行使偽造私文書犯行，分論併罰，不應論以想像競合
    犯等情所憑之證據及理由（參見第一審判決書第8頁第26行
    至第9頁第22行），核其此部分說明，並無違法或不當，關
    於科刑部分，亦已於理由內具體說明其審酌之根據及理由，
    顯係基於行為人之責任為基礎，斟酌刑法第57條各款所列情
    狀，而為刑之量定，既未逾越法定刑度，亦無偏執一端致明
    顯失出失入之裁量權濫用，復無漏未審酌前揭上訴意旨所稱
    被告犯後態度及家庭狀況等情。被告上訴仍執前詞，指摘原
    判決不當，為無理由，應予駁回。
據上論斷，應依刑事訴訟法第373條、第368條，判決如主文。　
本案經檢察官滕治平到庭執行職務。
中　　華　　民　　國　　109 　年　　12　　月　　3 　　日
                  刑事第十六庭  審判長法　官  葉騰瑞
                                      法　官  廖紋妤
                                      法　官  陳芃宇
以上正本證明與原本無異。
如不服本判決，應於收受送達後20日內向本院提出上訴書狀，其
未敘述上訴之理由者並得於提起上訴後20日內向本院補提理由書
（均須按他造當事人之人數附繕本）「切勿逕送上級法院」。
                                      書記官  李佳芬
中　　華　　民　　國　　109 　年　　12　　月　　11　　日